臺灣高雄地方法院民事判決
111年度勞簡字第75號
原      告  簡淑屏  

被      告  社團法人高雄市○○區○○○○○


法定代理人  林佳君  
訴訟代理人  秦睿昀律師                      
上列當事人間給付工資等事件，本院民國（下同）111年8月31日
言詞辯論終結，判決如下：
    主  文
一、被告應給付原告新台幣（下同）10萬4,350元及自111年7月8
    日起至清償日止，按週年利率5％計算之利息。
二、原告其餘之訴駁回。　　
三、訴訟費用由被告負擔。
四、本判決所命給付得假執行，但被告如以10萬4,350元為原告
    預供擔保，得免為假執行。
    事實及理由
一、原告主張：伊自109 年12月31日任職於被告協會，約定每月
    工資為2萬9,568元，111年5月15日被無預警終止勞動契約關
    係，請求給付資遣費3萬3,388元、預告期間工資9,856元、1
    11年4、5月工資5萬4,208元（3月21日至5月15日）、7日之
    特別休假應休未休工資6,899元。並聲明：被告應給付原告1
    0萬4,351元及自起訴狀繕本送達翌日起至清償日止，按週年
    利率5％計算之利息。
二、被告抗辯：兩造間之勞動契約已於110年12月31日終止，111
    年1月1日起之勞動契約無效，原告不得請求資遣費、預告期
    間工資，縱認兩造間111年1月1日起之勞動契約有效，因原
    告自該年4月起經常無故曠工，伊協會依勞動基準法第12條
    第1項第6款規定，終止兩造間之勞動契約關係，原告仍不得
    請求資遣費、預告期間工資。又因原告自111年4月起，經常
    無故曠工，當不得請求同年4、5月工資。再者，兩造間之勞
    動契約已於110年12月31日終止，原告於111年已無特別休假
    ，當不得請求給付特別休假應休未休工資，縱認兩造間111
    年1月1日起之勞動契約有效，但兩造間之勞動契約關係之終
    止不可歸責於伊協會，原告亦不得請求給付特別休假應休未
    休工資。並聲明：原告之訴駁回。
三、兩造之不爭執事項：
  ㈠原告於109 年2 月13日起，由被告協會投保勞工保險，投保
    薪資2萬8,800元，109 年12月31日辦理退保，110 年1 月1 
    日再由被告協會投保勞工保險，投保薪資28,800元，110 年
    5月15日辦理退保。
  ㈡被告協會於111 年5 月15日發函預告通知原告終止聘用，工
    作期間至111 年5 月15日止，請於上述期限前，配合該會辦
    理交接業務及辦妥離職等相關手續。
四、就兩造爭執事項之判斷：
  ㈠兩造間111年1月1日起之勞動契約是否有效：
  ⒈法人應設董事，董事有數人者，法人事務之執行，除章程另
    有規定外，取決於全體董事過半數之同意；董事就法人一切
    事務，對外代表法人，董事有數人者，除章程另有規定外，
    各董事均得代表法人；對於董事代表權所加之限制，不得對
    抗善意第三人，民法第27條第1、2、3項定有明文。　　
　⒉被告雖辯稱依其協會章程第24條第1項規定，其協會工作人員
    需由理事長提名經理事會通過後聘任，而兩造間111年1月1
    日起之勞動契約關係，係由前理事長提名並經臨時理事會決
    議通過，然前理事長實際上並未召開臨時理事會，無權直接
    雇用原告，且前理事長事後已被罷免，理事會111年5月18日
    亦決議上開臨時理事會無效，故兩造間111年1月1日起之勞
    動契約關係無效。然被告並不否認兩造間111年1月1日起之
    勞動契約關係，係由前理事長與原告訂立，而如被告所辯，
    前理事長係事後被罷免，則被告上開所辯即使與事實相符，
    以原告非理事會（即上開法文所稱董事會）成員之情形，衡
    情，並無法知悉前理事長事後將被罷免，亦無法知悉如被告
    所辯之「前理事長未召開臨時理事會通過兩造間勞動契約雇
    用案（不評論屬實與否）」，且被告並未舉證證明原告有何
    事先知悉之情事，故原告在上開勞動契約之雇用上，當屬善
    意第三人，而應受保護，合先敘明。
　⒊兩造不爭執原告於109 年2 月13日起，由被告協會投保勞工
    保險，投保薪資2萬8,800元，109 年12月31日辦理退保，11
    0 年1 月1 日再由被告協會投保勞工保險，投保薪資28,800
    元，110 年5月15日辦理退保（見兩造不爭執事項㈠），顯見
    兩造間於上開期間，形式上存有勞動契約關係，兩造亦不爭
    執被告協會於111 年5 月15日發函預告通知原告終止聘用，
    工作期間至111 年5 月15日止（見兩造不爭執事項㈡），更
    顯見被告事後亦不否認兩造間之勞動契約關係，否則何需發
    函預告終止勞動契約關係，故本院認前理事長在被罷免前，
    有權代表被告與原告訂立兩造間111年1月1日起之勞動契約
    關係，且即使如被告所辯「前理事長未召開臨時理事會通過
    兩造間勞動契約雇用案」，而致前理事長代表被告與原告所
    訂立之兩造間111年1月1日起勞動契約效力未定，但被告事
    後之終止勞動契約意思表示，應認已承認兩造間所訂111年1
    月1日起勞動契約之效力，否則當無將勞動契約予以終止之
    必要。從而，應認兩造間所簽訂之111年1月1日起勞動契約
    關係有效存在。
  ㈡原告得否請求被告給付資遣費、預告期間工資及其金額：
　⒈勞工適用本條例之退休金制度者，適用本條例後之工作年資
    ，於勞動契約依勞動基準法第11條、第13條但書、第14條及
    第20條或職業災害勞工保護法第23條、第24條規定終止時，
    其資遣費由雇主按其工作年資，每滿1年發給1/2個月之平均
    工資，未滿1年者，以比例計給，最高以發給6個月平均工資
    為限，不適用勞動基準法第17條之規定；雇主依第11條或第
    13條但書規定終止勞動契約者，其預告期間依左列各款之規
    定：一、繼續工作3個月以上1年未滿者，於10日前預告之，
    二、繼續工作1年以上3年未滿者，於20日前預告之；雇主未
    依第1項規定期間預告而終止契約者，應給付預告期間之工
    資，勞工退休金條例第12條第1項、勞動基準法第16條第1項
    第1、2款、第3項分別定有明文。又勞工在雇主依上開法律
    規定，適法終止勞動契約之情形下，尚得請求雇主給付資遣
    費、預告期間工資，在雇主不適法終止勞動契約之情形下，
    因顧慮勞工在勞動契約關係中之人格尊嚴，當不能強求勞工
    僅可選擇繼續維持既有之勞動契約關係，而應認勞工亦可被
    迫接受勞動契約關係之終止，但得請求雇主給付上開之資遣
    費、預告期間工資，勞動法規在此情形下，無類如上開法規
    所規範之勞工得向雇主請求給付資遣費之規定，堪認屬法律
    漏洞，勞工自得類推適用上開規定，向雇主請求給付資遣費
    、預告期間工資。
　⒉被告於本案雖辯稱，因原告自111年4月起經常無故曠工，依
    勞動基準法第12條第1項第6款規定，終止兩造間之勞動契約
    關係，惟原告否認有曠工情形，而依被告通知111年5月15日
    終止勞動契約之函件所示，僅記載「茲預告通知台端終止聘
    用，於本會工作期間至本（111）年5月15日止；請於上述期
    限前，配合本會交接業務及辦妥離職等相關手續，請查照」
    等語（見本院卷第13頁），並未註記終止勞動契約之事由及
    規定，則被告辯稱係因原告曠工，因而依勞動基準法第12條
    第1項第6款規定，終止兩造間之勞動契約關係，顯與事實不
    符，不足採信。再者，依被告所辯，在本件勞動契約終止前
    ，既有罷免前理事長之情事，是在罷免及新舊任理事長銜接
    之過程中，工作人員難免有不知應遵循何人指示之情，則原
    告主張需在其出勤表主管欄蓋章簽核之專案經理，經常休假
    ，導致其出勤表主管簽核欄無主管核章部分，核與經驗法則
    並無違常，且被告並未提出證據加以推翻，是認原告該主張
    應可採信。且依被告提出之出勤表，原告之簽到、簽退或者
    休假，均已記載詳盡，並在工作日誌欄，勾選當天工作之類
    別（如活動準備、遊程服務、行銷等，甚至註記行銷及活定
    準備之內容），有出勤紀錄表附卷可稽（見本院卷第83至99
    頁），益見，原告之簽到並非僅屬形式，專案經理確有可能
    因被告之人事變動，在無所適從情形下，因而如原告所主張
    休假，而無法為原告簽核出勤工作情形，故原告出勤表上無
    專案經理簽核之情形，並無法證明原告有曠工之情形。更何
    況，依勞動基準法第30條第5項規定，雇主應置備勞工出勤
    紀錄，並保存5年，被告既有置備上開出勤紀錄表之義務，
    而提出後，反質疑上開簽到、簽退之紀錄，所辯自然無法使
    客觀第三人採信。至於被告聲請傳喚專案經理到庭，以證明
    原告有無出勤工作部分，因專案經理屬「為雇主（即被告）
    處理勞工事務之人」，故上開待證事項本應由被告私下探詢
    確認，並無於訴訟中請本院代為調查之必要，且不因無此調
    查，而無法確認原告如上所述之出勤工作事實，併予敘明。
  ⒊如上所述，兩造間於111年1月1日起續行訂立勞動契約關係，
    被告於111 年5 月15日發函預告通知原告，即日起終止勞動
    契約關係，而原告並無被告所指曠工之雇主無需預告即得終
    止勞動契約情形，但因勞動職場上之不對等關係，被迫需接
    受雇主不願勞動契約關係持續存在之事實，依上開說明，
　　當得類推適用勞工退休金條例第12條第1項、勞動基準法第1
    6條第1項第1、2款、第3項之規定，請求被告給付資遣費、
    預告期間工資。且核，原告主張其每月工資2萬9,568元之事
    實，為被告所不爭執，且與勞工保險投保薪資2萬8,800元相
    距有限（見本院卷第11頁勞保職保被保險人投保資料表【明
    細】），堪信為真實。又原告主張平均工資為每月2萬9,568
    元，亦為被告所不爭執，同堪信為真實。則原告可請求給付
    之資遣費為3萬3,387元（29,568÷2×【2＋3/12＋3/360】＝33,3
    87，小數點以下四捨五入，工作期間：109年2月13日至111
    年5月15日【見兩造不爭執事項㈠】），可請求之預告期間工
    資為1萬9,712元（29,568÷30×20＝19,712），其分別請求給
    付3萬3,388元、9,856元，於3萬3,387元、9,856元範圍內，
    均屬於法有據。
　㈢原告得否請求被告給付111年4、5月工資、111年之特別休假
    應休未休工資及其金額：
　⒈被告並不否認尚未給付原告111年4、5月工資及111年之特別
    休假應休未休工資，僅辯稱兩造間自111年1月1日起並未訂
    立勞動契約關係，且即使有訂立勞動契約關係，原告111年4
    、5月亦有曠工情形，但如上所述，兩造間於111年1月1日起
    續行訂立勞動契約關係，且原告於111年4、5月並無曠工情
    形，則原告當得請求被告給付111年4、5月工資及111年之特
    別休假應休未休工資。
　⒉原告主張兩造間工資之發給，均是以每月20日為區分點，21
    日以後之工資於隔月始發給，是被告積欠工資為111年3月21
    日至5月15日，此為被告所不爭執，堪信為真實。則原告訴
    請被告給付111年4、5月工資為5萬4,208元（29,568×【1＋25
    /30】＝54,208），訴請被告給付111年7日之特別休假應休未
    休工資6,899元（29,568÷30×7＝6,899，小數點以下四捨五入
    ），經核，均無不合。
五、綜上所述，兩造間於111年1月1日起續行訂立勞動契約關係
    ，且原告於111年4、5月並無曠工情形，原告得訴請被告給
    付資遣費3萬3,387元、預告期間工資9,856元、111年4、5月
    工資5萬4,208元、111年特別休假應休未休工資6,899元，合
    計10萬4,350元，本件原告所訴於上開金額及自起訴狀繕本
    送達翌日（即111年7月8日，見本院卷第29頁送達證書）起
    至清償日止，按週年利率5％計算之法定遲延利息範圍，於法
    有據，應予准許，超過上開範圍之所訴，於法無據，不應准
    許。又本件原告勝訴部分，屬法院就勞工給付請求所為雇主
    敗訴之判決，依勞動事件法第44條第1 項規定，應依職權宣
    告假執行，並依同條第2 項規定，宣告被告得預供擔保免為
    假執行。再者，本件事證已臻明確，兩造其餘攻擊防禦方法
    及所舉證據，經審酌認與判決結果不生影響，爰不逐一論列
    ，併此敘明。
六、據上論結，原告之訴為一部有理由，一部無理由，判決如主
    文。　　　　　　　　  　　　　
中　　華　　民　　國　　111 　年　　9 　　月　　21　　日
                      勞動法庭  法　官　鄭峻明
以上正本係照原本作成。
如對本判決上訴，須於判決送達後20日內向本院提出上訴狀。如
委任律師提起上訴者，應一併繳納上訴審裁判費。
中　　華　　民　　國　　111 　年　　9 　　月　　21　　日
                                書記官　洪光耀